【裁判字號】    98,上訴,2530
【裁判日期】    980625
【裁判案由】    毒品危害防制條例
【裁判全文】
臺灣高等法院刑事判決               98年度上訴字第2530號
上  訴  人
即  被  告  甲○○
                    （現另案羈押於臺灣臺北看守所）
上列上訴人因違反毒品危害防制條例案件，不服臺灣臺北地方法
院98年度訴字第801號，中華民國98年6月4日第一審判決（起訴
案號：臺灣臺北地方法院檢察署98年度毒偵字第1115號、第1281
號，嗣於原審準備程序進行中，被告就被訴事實為有罪之陳述，
 經原審告知簡式審判程序意旨，並聽取當事人意見後，原審合
議裁定依簡式審判程序進行），提起上訴，本院判決如下：
    主  文
上訴駁回。
    理  由
一、按刑事訴訟法第350條、第361條、第362條、第367條規定，
    不服地方法院之第一審判決而上訴者，須提出上訴書狀，並
    應敘述具體理由，為上訴必備之程式；其所提出之書狀未敘
    述上訴理由，或僅曾以言詞陳述上訴理由者，均應於上訴期
    間屆滿後20日內補提理由書於第一審法院。惟原審法院對上
    訴書狀有無記載理由，僅應為形式上之審查，認有欠缺，且
    未據上訴人自行補正者，始應定期間先命補正，至於上訴理
    由是否具體，係屬第二審法院審查範圍，不在命補正之列。
    （參照刑事訴訟法第361條之立法意旨）倘上訴人已提出上
    訴理由，但所提非屬具體理由者，應由第二審法院以上訴不
    合法律上之程式，判決駁回之。而所謂具體理由，必係依據
    卷內既有訴訟資料或提出新事證，指摘或表明第一審判決有
    何採證認事、用法或量刑等足以影響判決本旨之不當或違法
    ，而構成應予撤銷之具體事由，始克當之；倘僅泛言原判決
    認定事實錯誤、違背法令、量刑失之過重或輕縱，而未依上
    揭意旨指出具體事由，或形式上雖已指出具體事由，然該事
    由縱使屬實，亦不足以認為原判決有何不當或違法者，皆難
    謂係具體理由，俾與第二審上訴制度旨在請求第二審法院撤
    銷、變更第一審不當或違法之判決，以實現個案救濟之立法
    目的相契合，並節制濫行上訴（最高法院97年度台上字第89
    2號裁判意旨參照）。是以上訴人之上訴書狀或補提之上訴
    理由書，雖有敘述上訴理由，惟並未具體敘述第一審判決有
    上述違法、不當情形，即與未敘述具體理由無異，其所為上
    訴，即不符合上訴之法定要件。
二、本件上訴人即被告甲○○不服原審判決，提起上訴，其上訴
    由略以：被告患有重大疾病，而所犯之罪又無危害社會秩序
    ，卻遭原審法院重判，希能從輕量刑云云。
三、經查：本件被告甲○○所犯毒品危害防制條例第10條第1項
    之施用第一級毒品海洛因之2罪。業據原審以被告甲○○於
    審理時坦承不諱，被告2次為警查獲後排放採集之尿液，其
    送驗結果均呈現可待因及嗎啡陽性反應，有中山醫學大學附
    設醫院檢驗科藥物檢測中心98年2月13日尿液檢驗報告、臺
    灣尖端先進生技醫藥股份有限公司98年4月10日濫用藥物檢
    驗報告在卷可稽（見臺中市警察局第六分局警卷、98年度毒
    偵字第1115號卷第61頁）。此外，復有扣案白色粉末1袋可
    憑，該粉末經送鑑驗結果，驗出第一級毒品海洛因成分（驗
    餘重0.0154公克），亦有交通部民用航空局航空醫務中心98
    年4月10日航藥鑑字第0981818號毒品鑑定書在卷可考（見同
    上偵卷第63頁），足徵被告前開自白與事實相符。又被告有
    事實欄所示之施用毒品前科，亦有本院被告前案紀錄表在卷
    可參，是被告於前次強制戒治執行完畢之5年內，再犯本件
    施用毒品海洛因之罪，其事證明確，應依法論科。並審酌被
    告前因施用毒品，歷經觀察勒戒及強制戒治程序，惟仍未能
    完全戒絕毒癮，復再犯本件施用毒品罪，其施用毒品對於社
    會秩序固有間接之影響，惟本質上尚屬自我戕害行為，暨被
    告之生活狀況、智識程度及犯後坦承犯行之態度等一切情狀
    ，就所犯2罪分別量處有期徒刑10月、10月，並定其執行刑
    有期徒刑1年4月。又說明扣案海洛因1包（不含包裝袋，驗
    餘重0.0154公克），應依毒品危害防制條例第18條第1項前
    段規定沒收銷燬，至於包裝該海洛因毒品之包裝袋1個，具
    有包裝毒品、防止其裸露而便於持有及施用之功能，與該等
    毒品本身均屬被告所有，而屬供其施用毒品所用之物，爰依
    刑法第38條第1項第2款規定宣告沒收。均已詳敘所憑證據、
    認定理由及量刑依據。從形式上觀察，原判決並無認定事實
    錯誤、量刑瑕疵或違背法令之情形可言。被告上訴理由主張
    原審量刑過重，請求撤銷改判，從輕量刑云云，惟量刑輕重
    ，係屬事實審法院得依職權自由裁量之事項，而原審量刑時
    ，均已審酌刑法第57條各款所列情狀，既未逾越法定範圍，
    又未濫用其職權，量刑至為妥適，自無得認原審量刑有何違
    法失當。從而，被告上訴意旨並未依卷內既有訴訟資料或提
    出新事證，指摘或表明原審判決有何採證認事、用法或量刑
    等足以影響判決本旨之不當或違法，構成應撤銷之具體事由
    。依上開判決意旨，本件上訴不合上訴之法定要件，應予駁
    回，並不經言詞辯論為之。
據上論斷，應依刑事訴訟法第367條前段、第372條，判決如主文
。
中    華    民    國    98    年    6    月  25      日
                  刑事第八庭  審判長法  官  鄭文肅
                                    法  官  蔡光治
                                    法  官  劉嶽承
以上正本證明與原本無異。
如不服本判決，應於收受送達後10日內向本院提出上訴書狀，其
未敘述上訴之理由者並得於提起上訴後10日內向本院補提理由書
（均須按他造當事人之人數附繕本）「切勿逕送上級法院」。
                                    書記官  何仁崴
中    華    民    國    98    年    6     月    25    日


司法院資訊處製作；財團法人民間司法改革基金會備份。
